臺灣高等法院刑事判決
111年度上訴字第3446號
上  訴  人  
即  被  告  蘇士峰


            林子翔


                    （另案於法務部○○○○○○○執行，現寄押於法務部○○○○○○○○○○○）
上列上訴人因詐欺等案件，不服臺灣新北地方法院111年度金訴
字第134號，中華民國111年6月21日第一審判決（起訴案號：臺
灣新北地方檢察署106年度偵字第34585號、107年度偵字第266號
），提起上訴，本院判決如下：
    主  文
原判決關於戊○○、癸○○部分撤銷。
戊○○犯如附表三編號1至3「宣告刑」欄所示之罪，各處如附表三
編號1至3「宣告刑」欄所示之刑。應執行有期徒刑壹年陸月。
癸○○犯如附表三編號4至15「宣告刑」欄所示之罪，各處如附表
三編號4至15「宣告刑」欄所示之刑。應執行有期徒刑貳年貳月
。
未扣案如附表三編號1至3「犯罪所得」欄所載戊○○之犯罪所得，
以及未扣案如附表三編號4至15「犯罪所得」欄所載癸○○之犯罪
所得，均沒收，於全部或一部不能沒收或不宜執行沒收時，追徵
其價額。
    事  實
一、温士鋒（經原審判處有罪並定應執行有期徒刑4年確定）於
    民國105年12月間，加入以真實姓名年籍不詳、綽號「綠茶
    」之成年人為首之詐欺集團（下稱本案詐欺集團），負責聯
    絡該集團上游成員、招募車手及調度車手提領詐得款項，並
    於105年12月間招募戊○○、李○儒、許○惟（上2人已另行移送
    新北地院少年法庭）加入擔任詐欺集團之車手；癸○○則於10
    6年3月間加入前述詐欺集團，擔任詐欺集團之車手，而為下
    列之行為：
㈠、温士鋒、戊○○與本案詐欺集團之其餘成員共同意圖為自己不
    法之所有，基於3人以上共同詐欺取財之犯意聯絡，先由該
    詐欺集團不詳成員分別向附表一「被害人」欄所示之人，以
    附表一所示方式施用詐術，致其等陷於錯誤，而依指示於附
    表一「匯款時間」欄所示之時間，分別將附表一「匯款金額
    」欄所載之金額匯至各該編號「匯入帳號」欄所載之帳戶，
    復推由温士鋒依該詐欺集團上游成員之指示，聯繫車手戊○○
    並交付如附表一所示帳戶之金融卡，由戊○○於附表一「提款
    時間」、「提款地點」欄所載時間、地點，提領如附表一「
    提款金額」欄所載之金額後交付温士鋒，再由温士鋒將扣除
    其本人（提領金額之3%）與車手戊○○報酬（提領金額之2.5%
    ）後之餘款，上繳本案詐欺集團之上游成員。
㈡、癸○○與本案詐欺集團之其餘成員共同意圖為自己不法之所有
    ，基於3人以上共同詐欺取財之犯意聯絡，先由該詐欺集團
    不詳成員分別向附表二「被害人」欄所示之人，以附表二所
    示方式施用詐術，致其等陷於錯誤，而依指示於附表二「匯
    款時間」欄所示之時間，分別將如附表二「匯款金額」欄所
    示之金額匯至各該編號「匯入帳號」欄所載之帳戶，再由癸○○分別持如附表二所示帳戶之金融卡，於附表二「提款時間
    」、「提款地點」欄所載時間、地點，提領如附表二「提款
    金額」欄所載之金額後，扣除其本人（提領金額之3%）報酬
    後之餘款，上繳本案詐欺集團之上游成員。
二、案經劉乙嫻、卯○○、庚○○、巳○○、子○○、丑○○、辛○○、丁○○
    、壬○○、辰○○、午○○、甲○○、乙○○、寅○○、丙○○訴由內政部
    警政署刑事警察局、新北市政府警察局瑞芳分局報告臺灣新
    北地方檢察署檢察官偵查起訴。
    理  由
一、證據能力
㈠、按被告以外之人於審判外之陳述，雖不符前4條之規定，而經
    當事人於審判程序同意作為證據，法院審酌該言詞陳述或書
    面作成時之情況，認為適當者，亦得為證據；當事人、代理
    人或辯護人於法院調查證據時，知有第159條第1項不得為證
    據之情形，而未於言詞辯論終結前聲明異議者，視為有前項
    之同意，刑事訴訟法第159條之5第1、2項分別定有明文。本
    判決所引用其他審判外之言詞或書面陳述，經本院於審判期
    日提示，並告以要旨後，檢察官、上訴人即被告戊○○、癸○○
    均未於言詞辯論終結前，就證據能力部分有所異議，本院復
    查無該等證據有違背法定程序取得或顯不可信之情狀，依刑
    事訴訟法第159條之5第2項之規定，有證據能力。
㈡、本件認定事實所引用之非供述證據，與本案具有關連性，且
    無證據證明係公務員違背法定程式所取得，依刑事訴訟法第
    158條之4反面解釋，當有證據能力，且於本院審理時，提示
    並告以要旨，使檢察官、被告2人充分表示意見，被告於訴
    訟上之防禦權已受保障，自得為證據使用。
二、上揭犯罪事實，分別據被告2人坦承不諱，復據證人即共同
    被告温士鋒於警詢、偵查及原審審理時證述及同案少年李○
    儒、許○惟於警詢及偵查中證述綦詳，並有如附表三「證據
    清單暨出處」欄所示證人即告訴人之證述及其他非供述證據
    在卷可稽，足認被告2人之自白與事實相符，應堪採信。本
    案事證明確，被告2人犯行足以認定，應予依法論科。
三、論罪
㈠、罪名
　  核被告戊○○所為如附表一部分，以及被告癸○○所為如附表二
    之部分，均係犯刑法第339條之4第1項第2款之三人以上共同
    犯詐欺取財罪。
㈡、共犯關係
　⒈被告戊○○就附表一所示各次犯行，與同案被告温士鋒及本案
    等詐欺集團所屬其餘姓名年籍不詳之成年成員間有犯意聯絡
    及行為分擔，均應論以共同正犯。
　⒉被告癸○○就附表二所示各次犯行，與本案詐欺集團所屬其餘
    姓名年籍不詳之成年成員間有犯意聯絡及行為分擔，均應論
    以共同正犯。
㈢、罪數
　⒈被告戊○○就附表一編號1所載被害人，以及被告癸○○就如附表
    二該編號1、3至12所載被害人遭詐欺之款項，所為如各該編
    號「提款時間」、「提款金額」欄所載多次提領行為，分別
    係為達到詐欺取財之目的，而各侵害被害人之同一財產法益
    ，各行為之獨立性均極為薄弱，難以強行分開，依一般社會
    健全觀念，應就附表一編號1、附表二編號1、3至12所載多
    次領款行為，各視為數個舉動之接續施行，合為包括之一行
    為予以評價，各論以接續犯之一罪。
　⒉又詐欺取財罪既係為保護個人之財產法益而設，則關於行為
    人詐欺犯罪之罪數計算，除非存在時間或空間上之全部或局
    部之重疊關係，否則原則上自應依遭受詐騙之被害人人數定
    之。而就不同被害人所犯之詐欺取財行為，受侵害之財產監
    督權既歸屬各自之權利主體，且犯罪時間或空間亦有相當差
    距，是被告戊○○就其所為如附表一所示3次犯行，以及被告
    癸○○就其所為如附表二所示12次犯行，各應屬犯意個別，行
    為互殊，均應予以分論併罰。
㈣、檢察官於原審審理中表示不主張被告2人適用累犯規定加重其
    刑（見原審卷㈠第516頁），依據最高法院110年度台上大字
    第5660號刑事裁定意旨，本院自毋庸論敘被告2人是否成立
    累犯及是否裁量加重其刑，附此敘明。
四、撤銷改判之理由
㈠、原審以被告2人犯行事證明確，分別依法論科，固非無見。惟
    查本件被告2人前開犯行，均係洗錢防制法106年6月28日修
    正生效施行前所為，且應適用行為時法，被告2人之前揭所
    為，均非屬修正前洗錢防制法所規範之洗錢行為，自難以修
    正前洗錢防制法第14條第1項之洗錢罪相繩（詳后述）。原
    審未予詳查，遽認被告2人亦成立洗錢防制法第14條第1項之
    一般洗錢罪，並依想像競合犯裁判上一罪關係，分別從一重
    論處三人以上共同詐欺取財罪，其認事用法已有違誤。
㈡、從而，被告2人提起上訴，上訴理由謂以：本件行為時不該當
    洗錢罪等語，即屬有理由，自應由本院予以撤銷改判。
五、科刑及定刑說明
㈠、爰以行為人之責任為基礎
　⒈被告戊○○部分：
　　審酌被告戊○○不思循正當管道獲取財物，貪圖詐騙集團提供
    之利益，擔任車手拿取詐騙款項，造成附表一被害人之損失
    ，尊重他人財產權意識薄弱，所為誠有不該。復考量被告犯
    後坦承犯行，犯後態度尚佳，惟迄未賠償被害人損害，再兼
    衡其犯罪之動機、目的、手段、素行、所擔任之犯罪角色、
    參與程度及所生損害，暨其自述為高中肄業，在工地上班，
    日薪新臺幣1,300至1,600元，目前與母親、弟弟同住，弟弟
    身體不好有在服用精神科藥物，也沒有工作，母親有類風濕
    性關節炎，由其照顧等一切情狀（見原審卷㈠第517至518頁
    ），分別量處如附表三編號1至3「宣告刑」欄所示之刑，以
    示懲儆。 
  ⒉被告癸○○部分：
　　審酌被告癸○○不思循正途獲取穩定經濟收入，竟貪圖不法利
    益 ，擔任詐騙集團車手，造成附表二被害人受有財產上損
    害非微，並助長詐欺歪風，應予非難，其犯後固有坦承犯行
    ，惟迄未賠償被害人，兼衡其參與本案詐欺之程度與分工、
    領取之款項高低，暨其自述教育程度國中肄業，從事過加油
    站、車床，家裡有母親及外婆，沒有工作，但因癸○○在服刑
    ，不清楚家人經濟來源為何（見原審卷㈠第517至518頁）等
    一切情狀，分別量處如附表三編號4至15「宣告刑」欄所示
    之刑，以資懲儆。
㈡、定應執行刑之說明
  ⒈按數罪併罰定應執行刑之裁量，應兼衡罪責相當及特別預防
    之刑罰目的，綜合考量行為人之人格及各罪間之關係，具體
    審酌各罪侵害法益之異同、對侵害法益之加重效應及時間、
    空間之密接程度，注意維持輕重罪間刑罰體系之平衡。其依
    刑法第51條第5 款定執行刑者，宜注意刑罰邊際效應隨刑期
    而遞減及行為人所生痛苦程度隨刑期而遞增之情形，考量行
    為人復歸社會之可能性，妥適定執行刑。除不得違反刑法第
    51條之外部界限外，尤應體察法律規範本旨，謹守法律內部
    性界限，以達刑罰經濟及恤刑之目的（最高法院108年度台
    上字第4405、4408號判決意旨參照）。
  ⒉就被告戊○○部分，考量其所為如附表一所示3罪，均係擔任詐
    騙集團提領犯罪所得之車手工作，具有反覆、繼續性質，3
    次犯行間隔約1月，均係侵害他人之財產法益等情，定其應
    執行如主文第2項所示之刑為適當。
  ⒊就被告癸○○部分，考量其所為如附表二所示之12罪，均係擔
    任詐騙集團提領犯罪所得之車手工作，具有反覆、繼續性質
    ，12次犯行間隔僅約半月，均係侵害他人之財產法益等情，
    定其應執行如主文第3項所示之刑為適當。
六、不另為無罪諭知部分 
㈠、公訴意旨另以：被告2人上開所為，亦同時成立洗錢防制法14
    條第1項之洗錢罪等語。
㈡、按洗錢防制法業於105年12月28日修正公布，並於本件被告2
    人行為後之106年6月28日施行。修正前洗錢防制法第2條規
    定，所謂洗錢，係指掩飾或隱匿因自己重大犯罪所得財物或
    財產上利益者；或掩飾、收受、搬運、寄藏、故買或牙保他
    人因重大犯罪所得財物或財產上利益者。又修正前洗錢防制
    法第3條所列舉之重大犯罪，並未包括刑法第339條之詐欺取
    財罪；修正後該法第3條，已將刑法第339條列為該條第2款
    之特定犯罪。而被告2人本件行為，均係掩飾詐欺取財罪不
    法犯罪所得之去向，固屬修正後洗錢防制法第2條第2款之洗
    錢行為，而犯同法第14條之洗錢罪，然被告2人行為後法律
    有變更，比較行為時法與裁判時法，以行為時法有利於被告
    2人，應適用行為時法。是以，被告2人本件行為，依修正前
    洗錢防制法之規定，自難以洗錢罪論處，此部分不能證明被
    告2人犯罪，本應諭知無罪，惟檢察官認此部分與前開經認
    定有罪之部分，屬想像競合犯之裁判上一罪關係，爰不另為
    無罪之諭知。
七、沒收
㈠、被告戊○○於警詢及偵查中均供稱其獲得提領款項2.5%之報酬
    （見107偵266卷㈠第93頁、106他6798卷㈢第106頁），依此計
    算，其所為如附表一所示各次犯行，分別獲有如附表三編號
    1至3「犯罪所得」欄所載之款項，且均未扣案，爰依刑法第
    38條之1第1項、第3項規定宣告沒收，併諭知於全部或一部
    不能沒收或不宜執行沒收時，追徵其價額。
㈡、被告癸○○於警詢中供稱其獲得提領款項3%之報酬（見107偵26
    6卷㈠第142頁），依此計算，其所為如附表二所示各次犯行
    ，分別獲有如附表三編號4至15「犯罪所得」欄所載之款項
    ，且均未扣案，爰依刑法第38條之1第1項、第3項規定宣告
    沒收，併諭知於全部或一部不能沒收或不宜執行沒收時，追
    徵其價額。
據上論斷，應依刑事訴訟法第369條第1項前段、第364條、第299
條第1項前段，判決如主文。
本案經檢察官林蔚宣提起公訴，檢察官羅建勛到庭執行職務。
中　　華　　民　　國　　111 　年　　12　　月　　8 　　日
                  刑事第十九庭  審判長法　官  曾淑華
                                      法　官  黃惠敏
                                      法　官  李殷君
以上正本證明與原本無異。
如不服本判決，應於收受送達後20日內向本院提出上訴書狀，其
未敘述上訴之理由者並得於提起上訴後20日內向本院補提理由書
（均須按他造當事人之人數附繕本）「切勿逕送上級法院」。
                                      書記官  周彧亘
中　　華　　民　　國　　111 　年　　12　　月　　8 　　日
附錄：本案論罪科刑法條全文
中華民國刑法第339條之4
犯第339條詐欺罪而有下列情形之一者，處1年以上7年以下有期
徒刑，得併科1百萬元以下罰金：
一、冒用政府機關或公務員名義犯之。
二、三人以上共同犯之。
三、以廣播電視、電子通訊、網際網路或其他媒體等傳播工具，
    對公眾散布而犯之。
前項之未遂犯罰之。
附表一：被告戊○○參與之各次詐欺犯行
編號 被害人 詐欺方式 匯款時間 匯款金額 匯入帳號 提款時間 提款地點 提款金額 1 （原審判決附表一編號8） 己○○ （提告） 詐欺集團成員於106年2月26日下午4時29分許，以媚儷香檳名義撥打電話，向劉乙嫻佯稱：因內部人員作業疏失，導致帳戶會被重複扣款云云，致劉乙嫻陷於錯誤而依其指示匯款。 106年2月26日晚上6時18分許、6時26分許、6時30分許  76,955元(29,985元、29,985元、16,985元) 許亦濡合作金庫帳戶 106年2月26日晚上6時25分許、6時26分許 臺北市○○區○○街00號統一超商世運店 20,000元、10,000元       106年2月26日晚上6時27分許 臺北市○○區○○街00號合庫銀行西門分行 30,000元       106年2月26日晚上6時34分許 臺北市○○區○○路00號統一超商成都店 17,000元 2 （原審判決附表一編號35） 卯○○ （提告） 詐欺集團成員於106年3月25日下午4時38分許，以金石堂名義撥打電話，向卯○○佯稱：因內部人員作業疏失，導致帳戶會被重複扣款云云，致卯○○陷於錯誤而依其指示匯款。 106年3月25日晚上7時20分許 29,985元 陳臆如中國信託帳戶 106年3月25日晚上7時25分許 新北市○○區○○路00號統一超商立金店 53,000元 3 （原審判決附表一編號40） 巳○○ （提告） 詐欺集團成員於106年2月26日下午2時37分許，以網路賣家名義撥打電話，向巳○○佯稱：因內部人員作業疏失，導致帳戶會被重複扣款云云，致巳○○陷於錯誤而依其指示匯款。 106年2月26日下午4時5分許  70,000元 許亦濡合作金庫帳戶 106年2月26日下午5時12分許至5時17分許  臺北市○○區○○○路00號第一銀行西門分行 79,000元 
附表二：被告癸○○參與之各次詐欺犯行
編號 被害人 詐欺方式 匯款時間 匯款金額 匯入帳號 提款時間 提款地點 提款金額 1 子○○ （提告） 詐欺集團成員於106年3月18日下午3時10分許，以ColorMaileFashion購物網站名義撥打電話，向子○○佯稱：因內部人員作業疏失，導致帳戶會被重複扣款云云，致子○○陷於錯誤而依其指示匯款。 106年3月1 8日下午5時24分許 29,000元 吳佳榕彰化銀行帳戶  106年3月18日下午5時28分許、5時29分許 新北市○○區○○街000號板橋新海郵局 20,000元、9,000元 2 丑○○ （提告） 詐欺集團成員於106年3月18日晚上6時34許，以艾達國際公司名義撥打電話，向丑○○佯稱：因內部人員作業疏失，導致帳戶會被重複扣款云云，致丑○○陷於錯誤而依其指示匯款。 106年3月1 8日晚上7時22分許 4,015元 吳佳榕彰化銀行帳戶 106年3月18日晚上7時26分許 新北市○○區○○街000號板橋新海郵局 4,000元 3 辛○○ （提告） 詐欺集團成員於106年3月18日下午5時29分許，以金石堂名義撥打電話，向辛○○佯稱：因內部人員作業疏失，導致帳戶會被重複扣款云云，致辛○○陷於錯誤而依其指示匯款。 106年3月18日下午5時59分許 29,989元 吳佳榕彰化銀行帳戶   106年3月18日晚上6時2分許、6時3分許 新北市○○區○○街000號板橋新海郵局  20,000元、9,800元 4    丁○○ （提告）  詐欺集團成員於106年3月18日晚上7時9分許，以C○L○RS網站名義撥打電話，向丁○○佯稱：因下單錯誤，導致帳戶會被重複扣款云云，致丁○○陷於錯誤而依其指示匯款。 106年3月18日晚上7時30分許、8時30分許   31,952元(8,026元、23,926元)  吳佳榕彰化銀行帳戶 106年3月18日晚上7時57分許、8時27分許、8時28分許  新北市○○區○○街000號板橋新海郵局   4,000元、20,000元、4,000元  5 壬○○ （提告） 詐欺集團成員於106年3月24日下午5時39分許，以M○XBILL名義撥打電話，向壬○○佯稱：因內部人員作業疏失，導致帳戶會被重複扣款云云，致壬○○陷於錯誤而依其指示匯款。 106年3月2 4日晚上6時48分許 3,000元 林旭芬台新銀行帳戶 106年3月24日晚上6時50分許、6時51分許 桃園市○○區○○路0段000號全家超商龜山龍華店 20,000元、1,000元       106年3月24日晚上6時46分許、6時47分許 桃園市○○區○○路0段000號全家超商龜山龍華店 20,000元、10,000元 6 辰○○ （提告） 詐欺集團成員於106年3月23日下午4時許，以金石堂名義撥打電話，向辰○○佯稱：因下單錯誤，導致帳戶會被重複扣款云云，致辰○○陷於錯誤而依其指示匯款。 106年3月2 3日晚上9時53分許  24,985元 林旭芬聯邦銀行帳戶 106年3月23日晚上10時1分許、10時3分許 新北市○○區○○路0段000號統一超商新巨蛋店 20,000元、20,000元 7 午○○ （提告） 詐欺集團成員於106年3月23日晚上8時50分許，以M○XBILL名義撥打電話，向午○○佯稱：因內部人員作業疏失，導致帳戶會被重複扣款云云，致午○○陷於錯誤而依其指示匯款。 106年3月2 3日晚上9時47分許 29,989元 林旭芬聯邦銀行帳戶 106年3月23日晚上10許、10時1分許 新北市○○區○○路0段000號統一超商新巨蛋店 20,000元、20,000元 8 甲○○ （提告） 詐欺集團成員於106年3月24日下午4時許，以J○YCE網拍名義撥打電話，向甲○○佯稱：因內部人員作業疏失，導致帳戶會被重複扣款云云，致甲○○陷於錯誤而依其指示匯款。 106年3月2 4日晚上6時46分許  17,985元 林旭芬台新銀行帳戶 106年3月24日晚上6時50分許、6時51分許 桃園市○○區○○路0段000號全家超商龜山龍華店 20,000元、1,000元 9 乙○○ （提告） 詐欺集團成員於106年3月24日晚上6時56分許，以金石堂名義撥打電話，向乙○○佯稱：因內部人員作業疏失，導致帳戶會被重複扣款云云，致乙○○陷於錯誤而依其指示匯款。 106年3月24日晚上8時41分許  69,955元(29,985元、29,985元、9,985元) 陳爾迦台灣企銀帳戶  106年3月26日晚上8時51分許、8時52分許、8時53分許、8時56分許  新北市○○區○○○路000號統一超商正龍店 20,000元、20,000元、20,000元、10,000元 10 庚○○ （提告） 詐欺集團成員於106年3月26日晚上6時16分許，以愛飛網名義撥打電話，向庚○○佯稱：因內部人員作業疏失，導致帳戶會被重複扣款云云，致庚○○陷於錯誤而依其指示匯款。 106年3月26日晚上10時16分許  30,000元 陳爾迦台灣企銀帳戶  106年3月26日晚上10時16分許、10時27分許  新北市○○區○○路0號華南銀行北三重分行 20,000元、11,900元 11 寅○○ （提告） 詐欺集團成員於106年4月2日下午5時4分許，以黃金香肉乾店名義撥打電話，向寅○○佯稱：因內部人員作業疏失，導致帳戶會被重複扣款云云，致寅○○陷於錯誤而依其指示匯款。 106年4月2日晚上6時21分許   29,985元 林信長兆豐銀行帳戶 106年4月2日晚上6時28分許  桃園市○○區○○○路0段00號統一超商聖央店 20,000元       106年4月2日晚上6時36分許 桃園市○○區○○○路0段00號聯邦銀行中壢分行 9,000元       106年4月2日晚上6時42分許 桃園市○○區○○路00號全家便利超商中壢新美店 900元 12 丙○○ （提告） 詐欺集團成員於106年4月2日下午3時58分許，以樂天名義撥打電話，向丙○○佯稱：因內部人員作業疏失，導致帳戶會被重複扣款云云，致丙○○陷於錯誤而依其指示匯款。 106年4月2日下午4時55分許、5時5分許 54,970(29,985元、24,985元) 林信長兆豐銀行帳戶 106年4月2日下午5時許、5時1分許 桃園市○○區○○路00號統一超商壢美店 20,000元、17,000元       106年4月2日下午5時12分許 桃園市○○區○○路000巷0號統一超商成豐店 20,000元 
附表三：
編號 宣告刑 犯罪所得 對應犯行 證據清單暨出處 1 戊○○犯三人以上共同詐欺取財罪，處有期徒刑壹年參月。 新臺幣壹仟玖佰貳拾參元 附表一編號1 ⒈證人即告訴人劉乙嫻於警詢時之證述（見106偵34585卷㈩第287至295頁） ⒉內政部警政署反詐騙諮詢專線紀錄表、桃園市政府警察局楊梅分局上湖派出所受理刑事案件報案三聯單（見同上偵卷㈩第283至285頁） ⒊自動櫃員機交易明細（見同上偵卷㈩第297至299頁） ⒋許亦濡合作金庫帳號0000000000000號帳戶交易明細（見107偵266卷第133頁） ⒌自動櫃員機監視器影像擷圖（見同上偵卷㈠第99至110頁） ⒍車手提領紀錄款項一覽表（見同上偵卷㈡第197至219頁）  2 戊○○犯三人以上共同詐欺取財罪，處有期徒刑壹年參月。 新臺幣柒佰肆拾玖元 附表一編號2 ⒈證人即告訴人卯○○於警詢時之證述（見106偵34585卷㈦第87至89頁） ⒉內政部警政署反詐騙諮詢專線紀錄表、臺東縣政府警察局臺東分局初鹿派出所受理刑事案件報案三聯單（見同上偵卷㈦第81至85頁） ⒊自動櫃員機交易明細（見同上偵卷㈦第91至93頁） ⒋陳臆如中國信託帳號000000000000號帳戶交易明細（見107偵266卷第291頁） ⒌自動櫃員機監視器影像擷圖（見同上偵卷㈠第99至110頁） ⒍車手提領紀錄款項一覽表（見同上偵卷㈡第197至219頁） 3 戊○○犯三人以上共同詐欺取財罪，處有期徒刑壹年參月。 新臺幣壹仟柒佰伍拾元 附表一編號3 ⒈證人即告訴人巳○○於警詢時之證述（見106偵34585卷㈩第329至335頁） ⒉內政部警政署反詐騙案件紀錄表、雲林縣政府警察局斗南分局斗南派出所陳報單、受理各類案件紀錄表、受理刑事案件報案三聯單（見同上偵卷㈩第321至327頁） ⒊自動櫃員機交易明細（見同上偵卷㈩第337至339頁） ⒋許亦濡合作金庫帳號0000000000000號帳戶交易明細（見107偵266卷第133頁） ⒌自動櫃員機監視器影像擷圖（見同上偵卷㈠第99至110頁） ⒍車手提領紀錄款項一覽表（見同上偵卷㈡第197至219頁） 4 癸○○犯三人以上共同詐欺取財罪，處有期徒刑壹年壹月。 新臺幣捌佰柒拾元 附表二編號1 ⒈證人即告訴人子○○於警詢時之證述（見106偵34585卷㈣第281至285頁） ⒉內政部警政署反詐騙諮詢專線紀錄表、屏東縣政府警察局東港分局新園分駐所陳報單、受理各類案件紀錄表、受理刑事案件報案三聯單（見同上偵卷㈣第267至269頁） ⒊自動櫃員機交易明細（見同上偵卷㈣第287頁） ⒋吳佳榕彰化銀行帳號00000000000000號帳戶交易明細（見107偵266卷第189至190頁） ⒌自動櫃員機監視器影像擷圖（見同上偵卷㈠第145至185頁） ⒍車手提領紀錄款項一覽表（見同上偵卷㈡第197至219頁） 5 癸○○犯三人以上共同詐欺取財罪，處有期徒刑壹年壹月。 新臺幣壹佰貳拾元 附表二編號2 ⒈證人即告訴人丑○○於警詢時之證述（見106偵34585卷㈤第213至219頁） ⒉內政部警政署反詐騙諮詢專線紀錄表、臺中市政府警察局第二分局永興派出所陳報單、受理各類案件紀錄表、受理刑事案件報案三聯單（見同上偵卷㈤第197至207頁） ⒊自動櫃員機交易明細（見同上偵卷㈤第221頁） ⒋吳佳榕彰化銀行帳號00000000000000號帳戶交易明細（見107偵266卷第189至190頁） ⒌自動櫃員機監視器影像擷圖（見同上偵卷㈠第145至185頁） ⒍車手提領紀錄款項一覽表（見同上偵卷㈡第197至219頁） 6 癸○○犯三人以上共同詐欺取財罪，處有期徒刑壹年壹月。 新臺幣捌佰玖拾玖元 附表二編號3 ⒈證人即告訴人辛○○於警詢時之證述（見106偵34585卷㈤第239至245頁） ⒉內政部警政署反詐騙諮詢專線紀錄表、新北市政府警察局新店分局碧潭派出所陳報單、受理各類案件紀錄表、受理刑事案件報案三聯單（見同上偵卷㈤第229至237頁） ⒊自動櫃員機交易明細（見同上偵卷㈤第247、281頁） ⒋吳佳榕彰化銀行帳號00000000000000號帳戶交易明細（見107偵266卷第189至190頁） ⒌自動櫃員機監視器影像擷圖（見同上偵卷㈠第145至185頁） ⒍車手提領紀錄款項一覽表（見同上偵卷㈡第197至219頁） 7 癸○○犯三人以上共同詐欺取財罪，處有期徒刑壹年參月。 新臺幣玖佰伍拾捌元 附表二編號4 ⒈證人即告訴人丁○○於警詢時之證述（見106偵34585卷㈤第303至307頁） ⒉內政部警政署反詐騙案件紀錄表、新北市政府警察局永和分局中正橋派出所陳報單、受理各類案件紀錄表、受理刑事案件報案三聯單（見同上偵卷㈤第295至301頁） ⒊通話紀錄、網路銀行交易明細、存摺影本（見同上偵卷㈤第309至313頁） ⒋吳佳榕彰化銀行帳號00000000000000號帳戶交易明細（見107偵266卷第189至190頁） ⒌自動櫃員機監視器影像擷圖（見同上偵卷㈠第145至185頁） ⒍車手提領紀錄款項一覽表（見同上偵卷㈡第197至219頁） 8 癸○○犯三人以上共同詐欺取財罪，處有期徒刑壹年壹月。 新臺幣玖拾元 附表二編號5 ⒈證人即告訴人壬○○於警詢時之證述（見106偵34585卷㈥第127至133頁） ⒉內政部警政署反詐騙諮詢專線紀錄表、宜蘭縣政府警察局宜蘭分局進士派出所陳報單、受理刑事案件報案三聯單（見同上偵卷㈥第113至121頁） ⒊林旭芬台新銀行帳號0000000000000號帳戶交易明細（見107偵266卷第201頁） ⒋自動櫃員機監視器影像擷圖（見同上偵卷㈠第145至185頁） ⒌車手提領紀錄款項一覽表（見同上偵卷㈡第197至219頁） 9 癸○○犯三人以上共同詐欺取財罪，處有期徒刑壹年壹月。 新臺幣柒佰肆拾玖元 附表二編號6  ⒈證人即告訴人辰○○於警詢時之證述（見106偵34585卷㈥第23至37頁） ⒉內政部警政署反詐騙案件紀錄表、臺北市政府警察局中正第二分局思源街派出所陳報單、受理各類案件紀錄表、受理刑事案件報案三聯單（見同上偵卷㈥第21至27頁） ⒊通話紀錄、自動櫃員機交易明細、存摺影本（見同上偵卷㈥第39至43頁） ⒋林旭芬聯邦銀行帳號000000000000號帳戶交易明細（見107偵266卷第213至214頁） ⒌自動櫃員機監視器影像擷圖（見同上偵卷㈠第145至185頁） ⒍車手提領紀錄款項一覽表（見同上偵卷㈡第197至219頁） 10 癸○○犯三人以上共同詐欺取財罪，處有期徒刑壹年壹月。 新臺幣捌佰玖拾玖元 附表二編號7 ⒈證人即告訴人午○○於警詢時之證述（見106偵34585卷㈥第9至11頁） ⒉內政部警政署反詐騙諮詢專線紀錄表、桃園市政府警察局蘆竹分局大竹派出所陳報單（見同上偵卷㈥第3至7頁） ⒊自動櫃員機交易明細（見同上偵卷㈥第13頁） ⒋林旭芬聯邦銀行帳號000000000000號帳戶交易明細（見107偵266卷第213至214頁） ⒌自動櫃員機監視器影像擷圖（見同上偵卷㈠第145至185頁） ⒍車手提領紀錄款項一覽表（見同上偵卷㈡第197至219頁） 11 癸○○犯三人以上共同詐欺取財罪，處有期徒刑壹年壹月。 新臺幣伍佰參拾玖元 附表二編號8 ⒈證人即告訴人甲○○於警詢時之證述（見106偵34585卷㈥第185至187頁） ⒉內政部警政署反詐騙案件紀錄表、桃園市政府警察局中壢分局興國派出所陳報單、受理各類案件紀錄表、受理刑事案件報案三聯單（見同上偵卷㈥第175至183頁） ⒊自動櫃員機交易明細（見同上偵卷㈥第189至191頁） ⒋林旭芬台新銀行帳號0000000000000號帳戶交易明細（見107偵266卷第201頁） ⒌自動櫃員機監視器影像擷圖（見同上偵卷㈠第145至185頁） ⒍車手提領紀錄款項一覽表（見同上偵卷㈡第197至219頁） 12 癸○○犯三人以上共同詐欺取財罪，處有期徒刑壹年參月。 新臺幣貳仟零玖拾捌元 附表二編號9 ⒈證人即告訴人乙○○於警詢時之證述（見106偵34585卷㈧第113至117頁） ⒉內政部警政署反詐騙案件紀錄表、新北市政府警察局三重分局厚德派出所受理各類案件紀錄表、受理刑事案件報案三聯單（見同上偵卷㈧第105至109頁） ⒊自動櫃員機交易明細（見同上偵卷㈧第119頁） ⒋陳爾迦台灣企銀帳號00000000000號帳戶交易明細（見107偵266卷第309頁） ⒌自動櫃員機監視器影像擷圖（見同上偵卷㈠第145至185頁） ⒍車手提領紀錄款項一覽表（見同上偵卷㈡第197至219頁） 13 癸○○犯三人以上共同詐欺取財罪，處有期徒刑壹年壹月。 新臺幣玖佰元 附表二編號10 ⒈證人即告訴人庚○○於警詢時之證述（見106偵34585卷㈧第131至137頁） ⒉內政部警政署反詐騙案件紀錄表、臺北市政府警察局大同分局建成派出所陳報單、受理刑事案件報案三聯單（見同上偵卷㈧第125至129頁） ⒊自動櫃員機交易明細（見同上偵卷㈧第141頁） ⒋陳爾迦台灣企銀帳號00000000000號帳戶交易明細（見107偵266卷第309頁） ⒌自動櫃員機監視器影像擷圖（見同上偵卷㈠第145至185頁） ⒍車手提領紀錄款項一覽表（見同上偵卷㈡第197至219頁） 14 癸○○犯三人以上共同詐欺取財罪，處有期徒刑壹年壹月。 新臺幣捌佰玖拾玖元 附表二編號11 ⒈證人即告訴人寅○○於警詢時之證述 （見106偵34585卷㈧第13至19頁） ⒉內政部警政署反詐騙諮詢專線紀錄表、彰化縣政府警察局和美分局大霞派出所陳報單、受理各類案件紀錄表、受理刑事案件報案三聯單（見同上偵卷㈧第3至11頁） ⒊自動櫃員機交易明細（見同上偵卷㈧第21頁） ⒋林信長兆豐商銀帳號00000000000號帳戶交易明細（見107偵266卷第249至252頁） ⒌自動櫃員機監視器影像擷圖（見同上偵卷㈠第145至185頁） ⒍車手提領紀錄款項一覽表（見同上偵卷㈡第197至219頁） 15 癸○○犯三人以上共同詐欺取財罪，處有期徒刑壹年參月。 新臺幣壹仟陸佰肆拾玖元 附表二編號12 ⒈證人即告訴人丙○○於警詢時之證述 （見106偵34585卷㈧第59至61頁） ⒉內政部警政署反詐騙案件紀錄表、宜蘭縣政府警察局羅東分局二結派出所受理各類案件紀錄表、受理刑事案件報案三聯單（見同上偵卷㈧第53至57頁） ⒊自動櫃員機交易明細、存摺影本（見同上偵卷㈧第63至69頁） ⒋林信長兆豐商銀帳號00000000000號帳戶交易明細（見107偵266卷第249至252頁） ⒌自動櫃員機監視器影像擷圖（見同上偵卷㈠第145至185頁） ⒍車手提領紀錄款項一覽表（見同上偵卷㈡第197至219頁）